Inventaris van het archief van het Ministerie van Economische Zaken: Directoraat-Generaal Handel, Ambacht en Diensten, (1954) 1973-1985 (1991)
Nationaal Archief, Den Haag
- Archief (1959) 1973-1975, A
  - Taakuitvoering, -1
    - Industrie. Dienstverlening. Handel, -1.824
      - Dienstverlening, -1.824.4
        - Horecabedrijven, -1.824.4:64.024
          - Stukken betreffende het voeren van interdepartementaal overleg inzake de verscherping van het ontheffingsbeleid met betrekking tot paracommerciële instellingen krachtens artikel 42 van de Drank - en Horecawet en het instrueren van de Kamers van Koophandel en Fabrieken inzake deze verscherping., 1970-1973; 12-14; 2 pakken en 1 omslag
            - 1970 - 1972., 12; 1 omslag
            - 1970 - 1973., 13
            - 1971 - 1972., 14
          - Stukken betreffende het instrueren van de Kamers van Koophandel en Fabrieken over het ontheffingsbeleid krachtens artikel 42 van de Drank - en Horecawet met betrekking tot sporthallen., 1974; 15; 1 omslag
          - Stukken betreffende het informeren van de staatssecretaris van Volksgezondheid en Milieuhygiëne over de eventuele decentralisatie en overdracht van de beslissingsbevoegdheid op aanvragen krachtens artikel 42 van de Drank - en Horecawet aan de Kamers van Koophandel en Fabrieken., 1975; 16; 1 omslag
      - Accountantsberoep, -1.824.4:657
        Stukken betreffende het voeren van overleg met meerdere ministeries en belangenorganisaties over de Wet op de Accountants - Administratieconsulenten.
        1967-1974 1 pak en 1 omslag
        - Ontwerp, 1967 - 1972, 17; 1 pak
        - Inwerkingtreding en interpretatie, 1968 - 1974, 18
        - Stukken betreffende het instellen van en voeren van overleg in de Commissie van Advies inzake de verlening van vergunningen aan accountants met buitenlandse diploma's als bedoeld in artikel 42a, eerste lid, van het Wetboek van Koophandel, inclusief het advies van deze commissie., 1971-1974; 19; 1 pak
        - Stukken betreffende het instellen van de Commissie Voorbereiding Overgangsbepalingen Wet op de Accountants - Administratieconsulenten en het benoemen van de voorzitter, de secretaris en de leden van deze commissie met als doel advies geven over en het voorbereiden van de instelling van de Commissie voor de Toelating., 1973; 20; 1 omslag
        - Stukken betreffende het bekendmaken in de Staatscourant van het aanwijzen van een alternatief bewijsstuk van vakbekwaamheid als bedoeld in artikel 65, eerste lid onder b, van de Wet op de Accountants - Administratieconsulenten., 1974-1975; 21; 1 omslag
      - Handel en ambacht. Internationale economische betrekkingen, -1.824.5
        - Kamers van koophandel en fabrieken, -1.824.501.5
          - Stukken betreffende het fuseren en herindelen van de Kamers van Koophandel en Fabrieken te Rotterdam en Beneden - Maas te Vlaardingen., 1973-1975; 22; 1 omslag
      - Vreemdelingenverkeer, -1.824.508
        - Stukken betreffende het informeren van de Raad van Ministers over het Meerjarenplan voor het Rijksbeleid op het Gebied van de Openluchtrecreatie 1971 - 1975., 23; 1 omslag
        - Stukken betreffende het vaststellen en financieren van een onderzoek, uitgevoerd door het Economisch Instituut voor het Midden - en Kleinbedrijf (EIM), naar de rentabiliteitsstructuur van de kampeer - en aanverwante bedrijven, inclusief het Rapport "Resultaten van Kampeerbedrijven. Bedrijfsgegevens en Enige Ontwikkelingslijnen van Campings, Bungalowbedrijven en Mengvormen van Beide"., 1971-1973; 24; 1 omslag
        - Stukken betreffende het vaststellen van de opdracht voor en het financieren van onderzoek naar de exploitatiemogelijkheden van budgethotels door het Productiviteitscentrum voor het Horecabedrijf, inclusief het "Rapport inzake de Exploitatiemogelijkheden van Budgethotels in Nederland"., 1973-1974; 25; 1 omslag
      - Binnenlandse handel, -1.824.51
      - Detailhandel en ambacht, -1.824.515
        - Stukken betreffende het informeren van de Vaste Kamercommissie, de Eerste en Tweede Kamer over de Regeling Bedrijfsbeëindigingshulp Midden - en Kleinbedrijf., 1968-1973; 26-28; 1 pak en 2 omslagen
          - Het informeren van de Tweede Kamer over de voorwaarden voor het verkrijgen van een schadevergoeding volgens de Algemene Bedrijfsbeëindigingsregeling indien men door waterstaatswerken de visserij niet meer kan uitoefenen, 1968 - 1972, 26
          - Het informeren van de Vaste Kamercommissie over het verschil tussen de Bedrijfsbeëindigingsregeling voor het Midden - en Kleinbedrijf en die voor de Landbouw, 1972, 27
          - Het informeren van de Eerste Kamer over het advies van de Stichting Ontwikkeling en Sanering voor het Midden - en Kleinbedrijf inzake de Regeling Bedrijfsbeëindigingshulp, 1973, 28; 1 pak
        - Stukken betreffende het voeren van overleg met de voorzitters en secretarissen van de Centrale Organisaties voor het Midden - en Kleinbedrijf over meerdere aspecten binnen het gebied van het midden - en kleinbedrijf., 1969-1974; 29-32; 3 pakken en 1 omslag
          - 1969 - 1970., 29
          - 1971 - 1972., 30
          - 1973., 31
          - 1974., 32; 1 omslag
        - Stukken betreffende het voeren van overleg binnen de Stuurgroep Integratiebeleid over de Prioriteitenlijst en de notitie "Fundamentele studie van de plaats, functie en betekenis van het midden - en kleinbedrijf" alsmede het eerste advies van de Stuurgroep., 1970-1973; 33; 1 omslag
        - Stukken betreffende het voeren van overleg met belangenorganisaties op het gebied van het midden - en kleinbedrijf en met de Sociaal - Economische Raad (SER) over wettelijke maatregelen ter bevordering van het ordelijk economisch verkeer en over de wijziging van de Uitverkopenwet 1956., 1970-1973; 34; 1 omslag
        - Stukken betreffende het vragen van advies aan de Structuurcommissie voor het Midden- en Kleinbedrijf in Limburg en het financieren van hun onderzoek naar de positie van middenstanders gevestigd in of nabij oude en te slopen wooncomplexen in de Oostelijke Mijnstreek, alsook het beantwoorden van Tweede Kamervragen van Portheine en Notenboom over de in moeilijkheden verkerende middenstanders in deze streek., 1970-1973; 35; 1 pak
        - Stukken betreffende het instellen van en het voeren van overleg in de Commissie Detailhandelsonderwijs, ook wel de Commissie Middenstandsonderwijs genoemd, om de gevolgen van het in werking treden van de Vestigingswet Detailhandel voor het lager detailhandelsonderwijs te onderzoeken, alsmede het instellen van de Commissie Ondernemersonderwijs als opvolger met het doel de ontwikkeling en de coördinatie van onderwijs aan en opleiding van (toekomstige) zelfstandige ondernemers in het gehele middenstandsonderwijs te onderzoeken., 1971-1975; 36-37; 1 pak en 1 omslag
          - 1971 - 1975., 36; 1 pak
          - 1972 - 1974., 37
        - Stukken betreffende het informeren van de Tweede Kamer over het functioneren van Gemeentelijke Adviescommissies voor het Midden - en Kleinbedrijf., 1972-1973; 38; 1 omslag
        - Stukken betreffende het voeren van overleg met het Ministerie van Financiën en de Raad voor het Midden - en Kleinbedrijf over het uit te brengen advies over de verhoging van de fiscale tegemoetkoming voor de in het beroep of in het bedrijf meewerkende echtgenote en de geconstateerde knelpunten in de bestaande regeling met betrekking tot de fiscale oudedagsreserve., 1972-1974; 39; 1 omslag
        - Stukken betreffende het vragen en ontvangen van advies van de Sociaal - Economische Raad (SER) over de verkoop van gedestilleerd door de levensmiddelenhandel., 1972-1975; 40-41; 2 omslagen
          - Het vragen van advies, 1972 - 1975, 40
          - Het ontvangen van advies, 1973 - 1974, 41
        - Stukken betreffende het informeren van de Commissie voor de Verzoekschriften van de Tweede Kamer der Staten - Generaal over de belangen van zelfstandige middenstanders binnen het sociaal beleid en over de totstandkoming van nieuwe volksverzekeringen., 1974-1975; 42; 1 pak
        - SOS Stichting Ontwikkeling en Sanering van het Midden- en Kleinbedrijf, -1.824.515.07
          - Stukken betreffende het voeren van overleg met de Stichting Ontwikkeling en Sanering van het Midden - en Kleinbedrijf over de wijziging van de hoofdlijnen van het beleid van deze stichting ten aanzien van de ontwikkelingshulp voor de brandstoffenhandel., 1969-1973; 43; 1 omslag
        - Overige vraagstukken inzake detailhandel en ambacht, -1.824.515.9
        - Regeling van en toezicht op de vestiging van bedrijven, -1.824.515.91
          - Stukken betreffende het vragen van advies aan de Sociaal - Economische Raad (SER)., 1939-1974; 44-46; 1 pak en 2 omslagen
            - Inzake het aanbrengen van wijzigingen in het Vestigingsbesluit Carrosseriebouwbedrijf en Aanverwante Bedrijven 1960, 1959 - 1974, 44; 1 pak
            - Inzake het aanbrengen van wijzigingen in het Vestigingsbesluit Bloemverkopers - en Hoveniersbedrijven 1962, 1971 - 1974, 45
            - Inzake het vaststellen van de Vestigingsbeschikking Bloemenschikbedrijf 1972 naar aanleiding van artikel 17, eerste lid, van de Vestigingswet Bedrijven 1954, 1972 - 1973, 46
          - Stukken betreffende het informeren van de Eerste Kamer over het niet beantwoorden van vragen door het Ministerie van Economische Zaken inzake het mogelijk onterecht verlenen van een ontheffing krachtens artikel 15 van de Vestigingswet Bedrijven 1954., 1960-1973; 47; 1 pak
          - Stukken betreffende het voeren van interdepartementaal overleg over de uitvoering van de richtlijnen van de Europese Economische Gemeenschap (EEG) over de aanwijzing van instanties voor het afgeven van verklaringen inzake vestiging van Nederlandse bedrijven in EEG - landen., 1969-1973; 48; 1 pak
          - Stukken betreffende het beantwoorden van Tweede Kamervragen., 1969-1974; 49-51; 2 pakken en 1 omslag
            - Verlaan over de lange behandelingsduur van aanvragen van ontheffingen inzake de Vestigingswet Bedrijven 1954, 1969 - 1973, 49
            - Ter Woorst en Zelissen over wie de bevoegdheid heeft tot het aanmeten van contactlenzen, medici of contactlenzenspecialisten, en over een ontwerprichtlijn binnen de Europese Economische Gemeenschap waardoor contactlenzenspecialisten ook lenzen mogen gaan leveren en welke bevoegdheden opticiens daardoor krijgen en het daarop wijzigen van het Vestigingsbesluit Opticiensbedrijf 1966, 1972 - 1973, 50; 1 omslag
            - De Jong over de druk die door sommige gemeentelijke overheden uitgeoefend zou worden op detaillisten om hun winkels over te plaatsen naar een door de betreffende gemeente gepland winkelcentrum, 1972 - 1974, 51
          - Stukken betreffende het voeren van overleg met het Ministerie van Verkeer en Waterstaat over het wijzigen van het beleid aangaande het uitgiftesysteem voor vergunningen voor langs rijkswegen te exploiteren benzinestations, alsmede het overdragen van de taak en de verantwoordelijkheid van het Ministerie van Verkeer en Waterstaat naar het Ministerie van Economische Zaken om plaatsen langs rijkswegen onder de in Nederland gevestigde benzineverkoopmaatschappijen naar rato van hun marktaandeel te verdelen., 1970-1973; 52; 1 omslag
          - Stukken betreffende het informeren van de Vaste Commissie voor het Midden - en Kleinbedrijf van de Tweede Kamer der Staten - Generaal en aan de Eerste Kamer over het nieuwe uitgiftesysteem voor benzinestations langs de rijkswegen., 1971-1973; 53; 1 omslag
          - Stukken betreffende het instellen en wijzigen van de Uitvoeringsbeschikking Vestigingswet Detailhandel alsmede het vragen van advies aan de Sociaal - Economische Raad (SER) over het stellen van voorwaarden voor ondernemers om een krediet en een vergunning te kunnen verkrijgen voor het vestigen van een bedrijf., 1971-1974; 54; 1 omslag
          - Stukken betreffende het instrueren van de Kamers van Koophandel en Fabrieken (KvK) inzake het afgeven van verklaringen als bedoeld in artikel 1, zesde lid, van de Wijziging Woonruimtewet 1947 en wijziging van het formulier der verklaring., 1972-1973; 55; 1 omslag
          - Stukken betreffende het instrueren van de Kamers van Koophandel en Fabrieken (KvK) met betrekking tot aanvragen door midden - en kleinbedrijven aan de KvK over het onttrekken van woonruimten ten behoeve van andere bestemmingen in verband met de Woonruimtewet., 1972-1975; 56-59; 4 omslagen
            - P. Kruithof en De Lezenne Coulander, Den Turk en Van Dusseldorp te Rotterdam, 1972 - 1973, 56
            - Meerdere midden - en kleinbedrijven te 's-Gravenhage en Nijmegen, 1973 - 1974, 57
            - Meerdere midden - en kleinbedrijven te 's-Gravenhage, Haarlem en Nijmegen, 1973 - 1975, 58
            - Bijenkorf Nijmegen BV te Nijmegen, 1974 - 1975, 59
          - Stukken betreffende het voeren van overleg in de Interdepartementale Werkgroep Schadevergoeding bij Stadsvernieuwing om een standpunt voor te bereiden met betrekking tot de vraag of en op welke wijze ondernemers en andere zelfstandigen in aanmerking kunnen komen voor schadeloosstelling wegens inkomstenderving als gevolg van de vaststelling van leefmilieuverordeningen en de aanwijzing van stadsvernieuwingsgebieden., 1974-1975; 60; 1 omslag
        - Winkelsluiting, -1.824.515.92
          - Stukken betreffende het informeren van Tweede Kamerlid Krosse over meubelbedrijven in België die reclame maken voor de zondagsopening., 1970-1974; 61; 1 pak
    - Geldwezen. Bankwezen. Beurswezen, -1.825
      - Kredietwezen, -1.825.7
        - Stukken betreffende het voeren van interdepartementaal overleg om een standpunt voor te bereiden ter inbrenging in de ministerraad inzake het instellen van de Overbruggingskredietgarantieregeling 1974 ten behoeve van bedrijven die in moeilijkheden zijn geraakt door de oliecrisis., 1973-1974; 62; 1 pak
        - Stukken betreffende het bekendmaken in de Staatscourant van een aanpassing van de Kredietbeschikking Midden - en Kleinbedrijf 1965 waarin nu nieuwe stadssaneringsdeelgebieden in de gemeente Amsterdam worden aangewezen., 1974-1975; 63; 1 omslag
      - Kredietverlening op coöperatieve grondslag. Borgstellingsfondsen en waarborgfondsen, -1.825.73
        - Stukken betreffende het voeren van overleg met de Ministeries van Financiën en Binnenlandse Zaken en met de Vereniging van Borgstellingsfondsen voor de Middenstand in Nederland inzake de herstructurering van de borgstellingsfondsen voor de middenstand en specifiek over de omvorming van deze fondsen tot regionale dienstverleningscentra die overkoepeld zullen worden door een centraal orgaan., 1973-1975; 64; 1 omslag
    - Economische situatie. Productie, verdeling, behoud en gebruik van goederen, -1.826
      - Economische situatie. Productie. Voortbrenging., -1.826.3
        - Stukken betreffende het voeren van overleg over de wijziging van artikel 30 van de Machtigingswet Inkomensvorming en Bescherming Werkgelegenheid., 1974; 65; 1 omslag
      - Prijs en prijsvorming. Kosten, -1.826.35
        - Stukken betreffende het voeren van overleg met verschillende belangenorganisaties op het gebied van de tabaksdetailhandel over een verhoging van de sigarettenprijs en het naar aanleiding van deze verhoging opstellen van een bonusregeling voor de specialiseerde tabaksdetailhandel, omdat voor deze bedrijven de sigarettenverkoop slechts een nevenactiviteit is., 1973-1975; 66; 1 omslag
        - Stukken betreffende het beantwoorden van een vraag van Salomons, gesteld tijdens een vergadering van de Vaste Commissie voor het Midden - en Kleinbedrijf van de Tweede Kamer der Staten - Generaal over de liquiditeitsproblemen in de detailhandel ten gevolge van de verhoging van het statiegeld., 1974-1975; 67; 1 omslag
    - Onderwijs en voorlichting. Wetenschap. Informatie. Documentatie. Recreatie. Cultuur. Religie, -1.85
      - Koninklijke onderscheidingen, -1.856.87
        - Stukken betreffende het adviseren inzake de toekenning van Koninklijke Onderscheidingen in de Orde van Oranje - Nassau en de Orde van de Nederlandse Leeuw en het verlenen van het predicaat hofleverancier aan bedrijven., 1974-1975; 68-69; 1 pak en 1 omslag
          - 1974, 68; 1 pak
            Openbaarheid beperkt tot 1 januari 2050
          - 1975, 69
            Openbaarheid beperkt tot 1 januari 2051
- Archief (1954) 1976-1985 (1991), B
  - De organisatie en inrichting van het departement van Economische Zaken, .07
    - Organisatie en reorganisatie, .07.125
      - Stukken betreffende het leveren van bijdragen aan de reorganisatie van het directoraat-generaal, 1972-1985; 70-71; 2 pakken
        Betreft rapporten van de stafafdeling Organisatie en Efficiency
        - Organisatieonderzoek naar de organisatie van de Directie Financiering en Deelnemingen 1972-1985, 70
        - Organisatie Commissie H.A.D 1975-1977, 71
      - Stukken betreffende het informeren van de directeur-generaal inzake een organisatierapport over de Rijksnijverheidsdienst (RND), alsmede het plaatsen van verschillende opmerkingen van principiële aard over de in het rapport neergelegde suggesties voor de nieuwe organisatie van deze dienst, 1974-1978; 72; 1 pak
        143.5-0118-01 Minister van Economische Zaken
      - Stukken betreffende het voeren van correspondentie en het opstellen van nota's over de relatie en taakafbakening met andere directoraten, 1975-1982; 73; 1 pak
  - Taakuitvoering, -1
    - Vastlegging der handelingen, -1.07.7
      - Kwartaalverslagen van de werkzaamheden van de Rijksconsulentschappen in Groningen, Friesland, Drenthe, Overijssel, Gelderland, Utrecht, Noord-Holland, Zuid-Holland, Zeeland, Noord-Brabant en Limburg, 1978-1985; 74-86; 13 pakken
        Niet nader onder te verdelen
        - 1978, 74
        - 1978, 75
        - 1978-1979, 76
        - 1979-1980, 77
        - 1980-1981, 78
        - 1981-1982, 79
        - 1982-1983, 80
        - 1983-1984, 81
        - 1984, 82
        - 1984, 83
        - 1985, 84
        - 1985, 85
        - 1985, 86
      - Stafverslagen, 1979-1984; 87-91; 4 omslagen en 1 pak
        - 1979-1981, 87; pak
        - 1982, 88
        - 1983, 89
        - 1984, 90
        - 1985, 91
      - Vergaderstukken van de Directie Integratie, Coördinatie en Financiering, 1979-1984; 92-93; 1 omslag en 1 pak
        - 1979-1980, 92
        - 1981-1984, 93; pak
      - Vergaderstukken van Consulentenvergaderingen, 1979-1985; 94-97; 1 omslag en 3 pakken
        - 1979-1980, 94
        - 1979-1980, 95
        - 1984-1985, 96
        - 1984-1985, 97; omslag
      - Vergaderverslagen van de Directie Bedrijfssectoren en Toerisme, 1982; 98; 1 omslag
        149.1-0001-01 Minister van Economische Zaken
        170.1-0001-01 Minister van Economische Zaken
      - Vergaderstukken van de Directie Handel, Bouw, Diensten en Toerisme, 1982-1984; 99; 1 pak
      - Beleidsbepaling, -1.07.7.2
        - Nota's van de Hoofdafdeling Toerisme betreffende diverse aangelegenheden, 1979-1985; 100; 1 pak
        - Nota's van verschillende afdelingen, 1980-1981; 101-103; 3 pakken
          - 1980 jan. - mei 1980, 101
          - 1980 juni - dec. 1980, 102
          - 1981, 103
        - Stukken betreffende het informeren van de staatssecretaris met betrekking tot aangelegenheden binnen het beleidsterrein midden- en kleinbedrijf., 1981; 104; 1 pak
          143.5-0002-01 Minister van Economische Zaken
        - Stukken betreffende het informeren van de staatssecretaris met betrekking tot aangelegenheden inzake diverse onderwerpen, 1983-1984; 105; 1 omslag
          Bevat ook Kamervragen over bewaakte fietsenstallingen
          150.2-0001-01 Minister van Economische Zaken
          170.1-0006-01 Minister van Economische Zaken
        - Nota's van de Hoofdafdeling Handel betreffende diverse aangelegenheden, 1983-1985; 106; 1 pak
        - Nota's van de Hoofdafdeling Algemene, Economische, Sociale en Fiscale Vraagstukken betreffende diverse aangelegenheden, 1984-1985; 107-108; 2 pakken
          - 1984, 107
          - 1985, 108
        - Nota's van de Hoofdafdeling Bouw en Ambacht betreffende diverse aangelegenheden, 1985; 109; 1 pak
        - Nota's van de Hoofdafdeling Diensten en Informatiebeleid betreffende diverse aangelegenheden, 1985; 110; 1 omslag
          104.1-0001-01 Minister van Economische Zaken
    - Eigendom. Openbare Werken. Overheidsinkomsten. Douane, -1.71
      - Fiscaalrecht. Belastingen. Heffingen, -1.713
        - Belasting op onroerende goederen. Grondbelasting, -1.713.11
          - Stukken betreffende het informeren van de minister van Volkshuisvesting en Ruimtelijke Ordening, alsmede de staatssecretaris van Economische Zaken inzake de voorgenomen belastingheffing op bedrijfsgebouwen voor nijverheid, handel en verkeer, 1970; 111; 1 omslag
        - Verbruiks-, indirecte- en verkeers-(handels)-belasting, -1.713.2/.5
          - Stukken betreffende het laten invoeren van Bouwregistratieverordeningen door gemeenten ter bestrijding van de sluikbouw alsmede het beantwoorden van Kamervragen van het Tweede Kamerlid Salomons (PvdA), 1979-1983; 112; 1 pak
            149.1-0003-01 Minister van Economische Zaken
          - Stukken betreffende het informeren van de Vaste Commissie voor het Midden- en kleinbedrijf van de Tweede Kamer der Staten-Generaal met betrekking tot knelpunten bij het heffen van omzetbelasting, 1984-1985; 113; 1 pak
          - Stukken betreffende het informeren van de Vaste Commissie voor het Midden- en kleinbedrijf van de Tweede Kamer der Staten-Generaal over de gevolgen van een mogelijke invoering van het uniforme belasting toegevoegde waarde (btw)-tarief, 1984-1985; 114; 1 omslag
          - Stukken betreffende het voeren van het secretariaat van de Werkgroep Paracommercialisme (Vennootschap- en Omzetbelasting), alsmede het aanbieden van het eindrapport van de werkgroep aan de voorzitter van de Vaste Commissie voor het Midden- en kleinbedrijf van de Tweede Kamer der Staten-Generaal, 1984-1985; 115; 1 pak
            148.2-0017-01 Minister van Economische Zaken
          - Stukken betreffende het opstellen van de nota Herstructurering Tarief Omzetbelasting, 1985; 116; 1 omslag
        - Rechten en Heffingen, -1.713.8
          - Stukken betreffende het beantwoorden van een vraag van het Tweede Kamerlid Van Dis (SGP) met betrekking tot heffingen voor het lozen van afvalwater voor wassalons, 1980; 117; 1 omslag
          - Leges, -1.713.821.4
            - Stukken betreffende het wijzigen van het Algemeen Uitvoeringsbesluit Drank- en Horecawet (Stb. 1967, 404) met als doel het stellen van uitvoeringsregels met betrekking tot het vaststellen van de hoogte van het bedrag dat voor het aanvragen van een vergunning of ontheffing dient te worden betaald, alsmede het vaststellen van regels voor de verrekening van deze bedragen, 1960-1979; 118-119; 1 omslag en 1 pak
              104.1-0074-01 Minister van Economische Zaken
              - 1960-1976, 118; pak
              - 1977-1979, 119
            - Stukken betreffende het voorbereiden, opstellen en vaststellen van de Beschikking Verdeling Aanvraaggelden Ontheffingen Vestigingswet Detailhandel, 1992; 120; 1 omslag
    - Openbare orde, -1.75
      - Overige aangelegenheden betreffende de openbare orde, -1.759
        - Stukken betreffende deelnemen aan het Landelijk Overleg Voetbalvandalisme (LOV), alsmede het informeren van de staatssecretaris inzake het bestrijden van voetbalvandalisme, 1984-1985; 121-122; 2 pakken
          - 1984 - 1985 juni 1984-1985, 121
          - 1985 juli 1985, 122
    - Goede zeden, -1.76
      - Alcohol en andere verdovende middelen, -1.761
        - Stukken betreffende het informeren van de staatssecretaris met betrekking tot het toepassen van gedragslijnen ten aanzien van de verkoop van alcoholhoudende dranken, 1966-1976; 123-125; 2 omslagen en 1 pak
          123.3-0022-01 Minister van Economische Zaken
          - Het verruimen van de mogelijkheden voor het vergroten van de afzetmarkt van bier 1966-1973, 123